臺灣高雄地方法院刑事簡易判決　　　　 100年度簡字第2456號
公　訴　人　臺灣高雄地方法院檢察署檢察官
被　　　告　林麗絲
上列被告因詐欺案件，經檢察官提起公訴（99年度偵字第29504
、32897、34145、35288號），因被告自白犯罪，本院認宜以簡
易判決處刑（原案號：100年度審易字第913號），爰不經通常審
理程序，裁定逕以簡易判決處刑如下：
    主  文
林麗絲幫助犯詐欺取財罪，處有期徒刑參月，如易科罰金，以新
臺幣壹仟元折算壹日。
    事  實  及  理  由
一、本件犯罪事實及證據，除證據部分補充「被告林麗絲於本院
    準備程序中之自白」外，餘均引用如附件檢察官起訴書之記
    載。
二、按刑法上之幫助犯，係對於犯罪與正犯有共同之認識，而以
    幫助之意思，對於正犯資以助力，而未參與實施犯罪之行為
    者而言（最高法院75年度台上字第1509號、84年度台上字第
    5998號、88年度台上字第1270號判決意旨參照）。是以，如
    未參與實施犯罪構成要件之行為，且係出於幫助之意思提供
    助力，即屬幫助犯，而非共同正犯。查本件被告林麗絲提供
    其金融機構帳戶予他人使用，使他人得基於詐欺取財之犯意
    ，向被害人施用詐術，致使被害人陷於錯誤而交付款項，以
    遂行詐欺取財之犯行，然被告單純提供其金融機構帳戶予他
    人使用之行為，並不等同於向被害人施以詐術行為，此外，
    復無其他證據證明被告有參與詐欺取財犯行之構成要件行為
    ，故被告提供其金融機構帳戶予他人使用之行為，係對於他
    人遂行詐欺取財之犯行資以助力。是核被告林麗絲所為，係
    犯刑法第30條第1項前段、第339條第1項詐欺取財罪之幫助
    犯。又被告係幫助犯，已如前述，爰依刑法第30條第2項規
    定，按正犯之刑減輕之。另被告以一交付帳戶之幫助行為，
    致被害人林弘泰、李澤釗、賈日成受騙而匯款入上開帳戶，
    其一行為觸犯數罪名，為同種想像競合犯，爰依刑法第55條
    規定從一重處斷。審酌被告林麗絲隨意將己身之帳戶交付予
    他人使用，幫助詐欺集團成員行騙財物，造成被害人之損失
    ，並使國家追訴犯罪困難，危害社會交易秩序甚鉅，行為實
    有可議之處，又曾因另犯詐欺罪，經本院99年度簡字第1967
    號判處拘役50日、緩刑2年在案，有臺灣高等法院被告前案
    紀錄表1份在卷可按，復念及被告犯後已坦承犯行、深表悔
    意、態度尚佳，及其犯罪動機、目的、手段、所生損害等一
    切具體情狀，暨檢察官之具體求刑，爰酌情量處如主文所示
    之刑，並考量被告之家庭經濟狀況及智識程度等情，併諭知
    其易科罰金之折算標準，以資懲儆。
三、依刑事訴訟法第449條第2項、第3項、第454條第2項，刑法
    第339條第1項、第30條第1項前段、第2項、第55條、第41
    條第1項前段，刑法施行法第1條之1，逕以簡易判決處如主
    文所示之刑。
四、如不服本判決，得自收受送達之日起10日內，向本院提起上
    訴。
中    華    民    國    100    年    5    月    11    日
                  高雄簡易庭    法  官  張  震
以上正本證明與原本無異。
如不服本判決，應於判決送達之日起10日向本院提出上訴書狀。
中    華    民    國    100    年    5    月    11    日
                                書記官  邱家銘
附本案論罪科刑之法條：
中華民國刑法第339條
意圖為自己或第三人不法之所有，以詐術使人將本人或第三人之
物交付者，處5年以下有期徒刑、拘役或科或併科1000元以下罰
金。
以前項方法得財產上不法之利益或使第三人得之者，亦同。
前二項之未遂犯罰之。
附件：
臺灣高雄地方法院檢察署檢察官起訴書
                                     99年度偵字第29504號
                                     99年度偵字第32897號
                                     99年度偵字第34145號
                                     99年度偵字第35288號
    被    告    何立偉  男  29歲（民國○○年○月○日生）
                        住屏東縣獅子鄉楓林村楓林四巷18號
                        居高雄市○○區○○路126巷102號12
                        樓
                        國民身分證統一編號：Ｚ000000000號
                林迺博  男  25歲（民國○○年○月○○日生）
                        住高雄市三民區○○○路239巷29弄
                        1之9號
                        國民身分證統一編號：Ｚ000000000號
                林麗絲  女  38歲（民國○○年○月○○日生）
                        住高雄市○○區○○街92號2樓之1
                        國民身分證統一編號：Ｚ000000000號
                馮立興  男  33歲（民國○○年○月○○日生）
                        住屏東縣枋山鄉加祿村南和8號
                        國民身分證統一編號：Ｚ000000000號
上列被告因詐欺案件，業經偵查終結，認應提起公訴，茲將犯罪
事實及證據並所犯法條分敘如下：
        犯罪事實
一、何立偉、林迺博、林麗絲、馮立興均可預見社會上層出不窮
    之詐騙集團或不法份子，或為掩飾不法行徑，或為隱匿不法
    所得，或為逃避追查，多以他人申租（設）之行動電話門號
    或金融帳戶做為通聯工具及進行存、提款與轉帳，客觀上可
    預見一般取得他人行動電話門號或金融帳戶使用之行徑，常
    與財產犯罪有密切關聯，竟均以縱他人持其個人申租（設）
    之行動電話門號或金融帳戶做為詐騙工具，亦不違反本意，
    均基於幫助詐欺之不確定故意，何立偉於民國99年5 月23日
    ，在威寶電信股份有限公司（下稱威寶電信公司）位於高雄
    市新興區○○○路253 號「高雄民權直營服務中心」，申租
    0000000000號行動電話門號，並於取得SIM 卡後，旋將上開
    威寶電信公司行動電話門號SIM 卡交付予友人吳金茂（另行
    通緝），容任吳金茂提供予某姓名年籍不詳之詐騙集團成員
    使用。又於99年5 月25日，在高雄市某處，向台灣大哥大股
    份有限公司（下稱台灣大哥大公司）申租0000000000號行動
    電話門號，並於取得SIM 卡後，亦將上開台灣大哥大公司行
    動電話門號SIM 卡交付予友人吳金茂，容任吳金茂提供予上
    開詐騙集團使用。再林麗絲於99年6月8日前之某日，在高雄
    地區某處，將其所有之國泰世華銀行股份有限公司（下稱國
    泰世華銀行）四維分行帳號000000000000號帳戶存摺、提款
    卡（含密碼），提供予某姓名年籍不詳之詐騙集團成員使用
    。另林迺博於99年6 月上旬某日，以上開威寶電信公司行動
    電話門號與某姓名年籍不詳、自稱「劉先生」之詐騙集團成
    員聯絡後，即於99年6 月17日，在高雄市○○區○○路與光
    武路口之「統一超商」，將其所有之中華郵政股份有限公司
    （下稱中華郵政）左營軍港郵局帳號00000000000000號帳戶
    存摺、提款卡（含密碼），以宅急便方式，提供予「劉先生
    」使用。至馮立興則於99年6 月28日，在高雄市三民區後火
    車站附近之某通訊行，向亞太行動寬頻電信股份有限公司（
    下稱亞太電信公司）申租0000000000號行動電話，並於取得
    SIM卡後，將上開行動電話門號SIM卡交予友人吳金茂，容任
    吳金茂提供予某姓名年籍不詳之詐騙集團成員使用。而「劉
    先生」所屬之詐騙集團成員取得上開台灣大哥大公司、亞太
    電信公司行動電話門號及中華郵政左營軍港郵局、國泰世華
    銀行四維分行帳戶後，共同意圖為自己不法之所有，旋分別
    於附表所示之時間，以上開台灣大哥大公司、亞太電信公司
    行動電話門號及其他不詳電話號碼做為與張名珊、林桂櫻、
    劉美玲、林范淑櫻、林弘泰、李澤釗、賈日成、許書耀、林
    欣靜等人通聯之工具，並以附表所示之手法，致張名珊、林
    桂櫻、劉美玲、林范淑櫻、林弘泰、李澤釗、賈日成、許書
    耀、林欣靜均陷於錯誤，而於附表所示之時、地，各匯款附
    表所示之款項，至上開中華郵政左營軍港郵局、國泰世華銀
    行四維分行、國泰世華銀行鳳山分行帳號000000000000號（
    申設人蔡偉哲，由其父蔡聖德《已另案經臺灣高雄地方法院
    判處有期徒刑5 月》提供予詐騙集團使用）及張志鵬（另行
    通緝）所有之中華郵政桂林郵局帳號00000000000000號帳戶
    內。嗣張名珊、林桂櫻、劉美玲、林范淑櫻、林弘泰、李澤
    釗、賈日成、許書耀、林欣靜事後均發現受騙，乃報警處理
    ，經警循線追查後，始知悉上情。
二、案經張名珊、林桂櫻訴請高雄市政府警察局小港分局；劉美
    玲訴請高雄市政府警察局三民第二分局；林弘泰、李澤釗訴
    請高雄市政府警察局苓雅分局暨高雄縣（現改制為高雄市）
    政府警察局移送偵辦。
        證據並所犯法條
一、證據方法及待證事項：
 ┌──┬───────────┬────────────┐
 │編號│    證  據  方  法    │    待  證  事  項      │
 ├──┼───────────┼────────────┤
 │ 1  │被告何立偉於警詢時及偵│被告何立偉固坦承申租上開│
 │    │查中之供述            │威寶電信公司、台灣大哥大│
 │    │                      │公司行動電話門號，並將手│
 │    │                      │機、SIM卡交予吳金茂，惟 │
 │    │                      │辯稱：吳金茂說他幫人家辦│
 │    │                      │手機，我就辦手機幫他做業│
 │    │                      │績，他說他會將手機交給門│
 │    │                      │市小姐云云；然以詐騙集團│
 │    │                      │之角度而言，若為遺失或遭│
 │    │                      │詐騙或來路不明之行動電話│
 │    │                      │門號，隨時可能因原申租人│
 │    │                      │申請停話而無法使用，故詐│
 │    │                      │騙集團為謀順利遂行詐欺犯│
 │    │                      │罪，自無使用他人遺失或遭│
 │    │                      │騙取之行動電話門號之理。│
 │    │                      │況被告既辯稱係幫吳金茂做│
 │    │                      │業績，又稱吳金茂會將手機│
 │    │                      │交予門市小姐，所辯顯有矛│
 │    │                      │盾，可徵其所辯乃卸責之詞│
 │    │                      │，不足採信之事實        │
 ├──┼───────────┼────────────┤
 │ 2  │被告林迺博於警詢時及偵│被告林迺博固坦承申設上開│
 │    │查中之供述            │中華郵政左營軍港郵局帳戶│
 │    │                      │及交付存摺、提款卡予「劉│
 │    │                      │先生」，惟辯稱：我想貸款│
 │    │                      │做生意，上網找到「劉先生│
 │    │                      │」，就打電話問看看，寄去│
 │    │                      │之後幾天，連絡不到他，我│
 │    │                      │就去報案，但已被列為警示│
 │    │                      │帳戶云云；然以詐騙集團之│
 │    │                      │角度而言，若為遺失或遭詐│
 │    │                      │騙或來路不明之帳戶，隨時│
 │    │                      │可能因所有人申辦掛失而無│
 │    │                      │法使用、領款，甚或因所有│
 │    │                      │人另行持有補發之存摺、提│
 │    │                      │款卡，而領走帳戶內之款項│
 │    │                      │，故詐騙集團為圖順利領取│
 │    │                      │詐得之款項，自無使用他人│
 │    │                      │遺失或遭詐取之帳戶之理。│
 │    │                      │是被告所辯乃卸責之詞，不│
 │    │                      │足採信之事實            │
 ├──┼───────────┼────────────┤
 │ 3  │被告林麗絲於警詢時之供│被告林麗絲固坦承申設上開│
 │    │述                    │國泰世華銀行四維分行帳戶│
 │    │                      │及交付存摺、提款卡予他人│
 │    │                      │，惟辯稱：我看自由時報找│
 │    │                      │工作，打電話給1名男子， │
 │    │                      │他向我表示需要我的帳戶才│
 │    │                      │能匯薪水給我，我不知道他│
 │    │                      │是詐騙集團云云；然以詐騙│
 │    │                      │集團之角度而言，若為遺失│
 │    │                      │或遭詐騙或來路不明之帳戶│
 │    │                      │，隨時可能因所有人申辦掛│
 │    │                      │失而無法使用、領款，甚或│
 │    │                      │因所有人另行持有補發之存│
 │    │                      │摺、提款卡，而領走帳戶內│
 │    │                      │之款項，故詐騙集團為圖順│
 │    │                      │利領取詐得之款項，自無使│
 │    │                      │用他人遺失或遭詐取之帳戶│
 │    │                      │之理。是被告所辯乃卸責之│
 │    │                      │詞，不足採信之事實      │
 ├──┼───────────┼────────────┤
 │ 4  │被告馮立興於警詢時之供│被告馮立興固坦承申租上開│
 │    │述                    │亞太電信公司行動電話門號│
 │    │                      │並交予同案被告吳金茂，惟│
 │    │                      │辯稱：吳金茂跟我說他沒辦│
 │    │                      │法申辦行動電話門號，要求│
 │    │                      │我辦給他使用云云；然以詐│
 │    │                      │騙集團之角度而言，若為遺│
 │    │                      │失或遭詐騙或來路不明之行│
 │    │                      │動電話門號，隨時可能因申│
 │    │                      │租人申請停話而無法使用，│
 │    │                      │故詐騙集團為謀順利遂行詐│
 │    │                      │欺犯罪，自無使用他人遺失│
 │    │                      │或遭騙取之行動電話門號之│
 │    │                      │理。是被告所辯係卸責之詞│
 │    │                      │，不足採信之事實        │
 ├──┼───────────┼────────────┤
 │ 5  │告訴人張名珊於警詢時之│上開詐騙集團成員以092266│
 │    │指訴                  │0919號行動電話撥打電話予│
 │    │                      │告訴人張名珊行騙，致告訴│
 │    │                      │人張名珊陷於錯誤，而匯款│
 │    │                      │至上開中華郵政桂林郵局帳│
 │    │                      │戶之事實                │
 ├──┼───────────┼────────────┤
 │ 6  │告訴人林桂櫻於警詢時之│上開詐騙集團成員以092266│
 │    │指訴                  │0919號行動電話撥打電話予│
 │    │                      │告訴人林桂櫻行騙，致告訴│
 │    │                      │人林桂櫻陷於錯誤，而匯款│
 │    │                      │至上開中華郵政桂林郵局帳│
 │    │                      │戶之事實                │
 ├──┼───────────┼────────────┤
 │ 7  │告訴人劉美玲於警詢時之│告訴人劉美玲遭詐騙，而匯│
 │    │指訴                  │款至上開中華郵政左營軍港│
 │    │                      │郵局帳戶之事實          │
 ├──┼───────────┼────────────┤
 │ 8  │被害人林范淑櫻於警詢時│被害人林范淑櫻遭詐騙，而│
 │    │之指稱                │匯款至上開中華郵政左營軍│
 │    │                      │港郵局帳戶之事實        │
 ├──┼───────────┼────────────┤
 │ 9  │告訴人林弘泰於警詢時之│上開詐騙集團成員以092266│
 │    │指訴                  │0919號行動電話撥打電話予│
 │    │                      │告訴人林弘泰行騙，致告訴│
 │    │                      │人林弘泰陷於錯誤，而匯款│
 │    │                      │至上開國泰世華銀行四維分│
 │    │                      │行帳戶之事實            │
 ├──┼───────────┼────────────┤
 │ 10 │告訴人李澤釗於警詢時之│告訴人李澤釗遭詐騙，而匯│
 │    │指訴                  │款至上開國泰世華銀行四維│
 │    │                      │分行帳戶之事實          │
 ├──┼───────────┼────────────┤
 │ 11 │被害人賈日成於警詢時之│被害人賈日成遭詐騙，而匯│
 │    │指稱                  │款至上開國泰世華銀行四維│
 │    │                      │分行帳戶之事實          │
 ├──┼───────────┼────────────┤
 │ 12 │被害人許書耀於警詢時之│上開詐騙集團成員以098269│
 │    │指稱                  │7220號行動電話撥打電話予│
 │    │                      │被害人許書耀，假冒為友人│
 │    │                      │，並謊稱欲借款之事實    │
 ├──┼───────────┼────────────┤
 │ 13 │被害人林欣靜於警詢時之│上開詐騙集團成員以098269│
 │    │指稱                  │7220號行動電話撥打電話予│
 │    │                      │被害人林欣靜，假冒為堂妹│
 │    │                      │，並謊稱欲借款之事實    │
 ├──┼───────────┼────────────┤
 │ 14 │台灣大哥大行動通信網路│上開台灣大哥大公司行動電│
 │    │業務服務申請書1份、通 │話門號係被告何立偉所申租│
 │    │聯調閱查詢單、台灣大哥│，及上開詐騙集團成員以該│
 │    │大資料查詢各2份       │門號做為詐騙告訴人張名珊│
 │    │                      │、林桂櫻、林弘泰之聯絡工│
 │    │                      │具之事實                │
 ├──┼───────────┼────────────┤
 │ 15 │威寶電信公司第三代行動│上開威寶電信公司行動電話│
 │    │通信業務服務申請書、申│門號係被告何立偉所申租之│
 │    │請人基本資料、通聯調閱│事實                    │
 │    │查詢單各1份           │                        │
 ├──┼───────────┼────────────┤
 │ 16 │亞太行動資料查詢（含通│上開亞太電信公司行動電話│
 │    │聯紀錄）、通聯調閱查詢│門號係被告馮立興所申租，│
 │    │單各1份               │及上開詐騙集團以該門號撥│
 │    │                      │打電話予被害人許書耀、林│
 │    │                      │欣靜之事實              │
 ├──┼───────────┼────────────┤
 │ 17 │上開中華郵政左營軍港郵│左列帳戶係被告林迺博所申│
 │    │局帳戶開戶資料、查詢帳│設，及告訴人劉美玲、被害│
 │    │戶最近交易資料各1份   │人林范淑櫻遭詐騙而匯款至│
 │    │                      │左列帳戶之事實          │
 ├──┼───────────┼────────────┤
 │ 18 │上開國泰世華銀行四維分│左列帳戶係被告林麗絲所申│
 │    │行帳戶開戶資料、交易明│設，及告訴人林弘泰、李澤│
 │    │細各1份               │釗、被害人賈日成遭詐騙而│
 │    │                      │匯款至左列帳戶之事實    │
 ├──┼───────────┼────────────┤
 │ 19 │上開中華郵政桂林郵局帳│告訴人張名珊、林桂櫻遭詐│
 │    │戶客戶歷史交易清單1份 │騙，而匯款至左列帳戶之事│
 │    │                      │實                      │
 ├──┼───────────┼────────────┤
 │ 20 │上開國泰世華銀行鳳山分│被害人許書耀、林欣靜匯款│
 │    │行帳戶對帳單1份       │至左列帳戶之事實        │
 ├──┼───────────┼────────────┤
 │ 21 │台北市政府警察局中山分│同編號5                 │
 │    │局圓山派出所受理各類案│                        │
 │    │件紀錄表、受理詐騙帳戶│                        │
 │    │通報警示簡便格式表、內│                        │
 │    │政部警政署反詐騙案件紀│                        │
 │    │錄表、反詐騙諮詢專線紀│                        │
 │    │錄表各1份             │                        │
 ├──┼───────────┼────────────┤
 │ 22 │中國信託匯款申請書、桃│同編號6                 │
 │    │園縣政府警察局桃園分局│                        │
 │    │清溪派出所受理各類案件│                        │
 │    │紀錄表、受理詐騙帳戶通│                        │
 │    │報警示簡便格式表、內政│                        │
 │    │部警政署反詐騙諮詢專線│                        │
 │    │紀錄表各1份、行動電話 │                        │
 │    │簡訊翻拍照片2幀       │                        │
 ├──┼───────────┼────────────┤
 │ 23 │合作金庫銀行自動櫃員機│同編號7                 │
 │    │交易明細單1紙         │                        │
 ├──┼───────────┼────────────┤
 │ 24 │中國信託ATM匯款單1紙  │同編號8                 │
 ├──┼───────────┼────────────┤
 │ 25 │國泰世華商業銀行存款憑│同編號9                 │
 │    │證客戶收執聯、台北縣政│                        │
 │    │府警察局永和分局永和派│                        │
 │    │出所受理詐騙帳戶通報警│                        │
 │    │示簡便格式表、內政部警│                        │
 │    │政署反詐騙案件紀錄表各│                        │
 │    │1份                   │                        │
 ├──┼───────────┼────────────┤
 │ 26 │第一商業銀行匯款申請書│同編號10                │
 │    │回條、台北縣政府警察局│                        │
 │    │新莊分局明志派出所受理│                        │
 │    │詐騙帳戶通報警示簡便格│                        │
 │    │式表、內政部警政署反詐│                        │
 │    │騙案件紀錄表各1份     │                        │
 ├──┼───────────┼────────────┤
 │ 27 │第一銀行自動付款交易明│同編號11                │
 │    │細表1紙               │                        │
 ├──┼───────────┼────────────┤
 │ 28 │台灣銀行網路銀行交易明│同編號12                │
 │    │細表、桃園縣政府警察局│                        │
 │    │平鎮分局北勢派出所陳報│                        │
 │    │單、受理詐騙帳戶通報警│                        │
 │    │示簡便格式表、內政部警│                        │
 │    │政署反詐騙諮詢專線紀錄│                        │
 │    │表各1份               │                        │
 ├──┼───────────┼────────────┤
 │ 29 │五結鄉農會匯款申請書、│同編號13                │
 │    │宜蘭縣政府警察局羅東分│                        │
 │    │局五結分駐所陳報單、受│                        │
 │    │理各類案件紀錄表、受理│                        │
 │    │詐騙帳戶通報警示簡便格│                        │
 │    │式表各1份             │                        │
 └──┴───────────┴────────────┘
二、核被告4人所為，均係犯刑法第339條第1項、第30條第1項幫
    助詐欺取財罪嫌。被告何立偉前後2次交付行動電話門號SIM
    卡予同案被告吳金茂，由同案被告吳金茂提供予上開詐騙集
    團使用，時間不一、犯意各別，請予分論併罰。
三、依刑事訴訟法第251條第1項提起公訴。
    此  致
臺灣高雄地方法院
中    華    民    國   100    年    2     月    25    日
                              檢  察  官  楊  慶  瑞
上正本證明與原本無異
中    華    民    國   100    年    3     月    8     日
                              書  記  官
附錄本案所犯法條全文
中華民國刑法第30條
（幫助犯及其處罰）
幫助他人實行犯罪行為者，為幫助犯。雖他人不知幫助之情者，
亦同。
幫助犯之處罰，得按正犯之刑減輕之。
中華民國刑法第339條
（普通詐欺罪）
意圖為自己或第三人不法之所有，以詐術使人將本人或第三人之
物交付者，處 5 年以下有期徒刑、拘役或科或併科 1 千元以下
罰金。
以前項方法得財產上不法之利益或使第三人得之者，亦同。
前二項之未遂犯罰之。
附表：
┌──┬───┬────┬────┬────┬────┬────┬───┐
│編號│被害人│通聯時間│通聯電話│匯款時間│匯款地點│匯款金額│匯入之│
│    │      │        │或詐騙手│        │        │（新台幣│帳戶  │
│    │      │        │法      │        │        │）      │      │
├──┼───┼────┼────┼────┼────┼────┼───┤
│ 1  │林弘泰│99年6月8│00000000│99年6月8│台北縣永│2萬元   │上開國│
│    │      │日11時20│19；假冒│日14時30│和市（現│        │泰世華│
│    │      │分許    │友人「劉│分許    │改制為新│        │銀行四│
│    │      │        │依芬」借│        │北市永和│        │維分行│
│    │      │        │款      │        │區）福和│        │帳戶  │
│    │      │        │        │        │路353之1│        │      │
│    │      │        │        │        │號「國泰│        │      │
│    │      │        │        │        │世華銀行│        │      │
│    │      │        │        │        │福和分行│        │      │
│    │      │        │        │        │」      │        │      │
├──┼───┼────┼────┼────┼────┼────┼───┤
│ 2  │李澤釗│99年6月9│假冒友人│99年6月9│第一銀行│10萬元  │同編號│
│    │      │日11時許│「吳三連│日某時許│鹽埕分行│        │1     │
│    │      │        │」借款  │        │        │        │      │
├──┼───┼────┼────┼────┼────┼────┼───┤
│ 3  │賈日成│99年6月9│假冒友人│99年6月9│台北縣新│3萬元   │同編號│
│    │      │日11時許│「阿坤」│日11時50│莊市（現│        │1     │
│    │      │        │借款    │分許    │改制為新│        │      │
│    │      │        │        │        │北市新莊│        │      │
│    │      │        │        │        │區）中正│        │      │
│    │      │        │        │        │路669之1│        │      │
│    │      │        │        │        │號「第一│        │      │
│    │      │        │        │        │銀行丹鳳│        │      │
│    │      │        │        │        │分行」  │        │      │
├──┼───┼────┼────┼────┼────┼────┼───┤
│ 4  │張名珊│99年6月 │00000000│99年6月 │台北市中│1萬元   │上開中│
│    │      │10日15時│19；假冒│10日16時│山區中山│        │華郵政│
│    │      │30分許  │友人借款│許      │北路三段│        │桂林郵│
│    │      │        │        │        │181號郵 │        │局帳戶│
│    │      │        │        │        │局ATM   │        │      │
├──┼───┼────┼────┼────┼────┼────┼───┤
│ 5  │林桂櫻│99年6月 │00000000│99年6月 │桃園縣桃│5萬元   │同編號│
│    │      │11日某時│19；假冒│11日15時│園市經國│        │4     │
│    │      │許      │堂姊借款│20分許  │路124號 │        │      │
│    │      │        │        │        │「中國信│        │      │
│    │      │        │        │        │託銀行北│        │      │
│    │      │        │        │        │桃園分行│        │      │
│    │      │        │        │        │」      │        │      │
├──┼───┼────┼────┼────┼────┼────┼───┤
│ 6  │劉美玲│99年6月 │謊稱網路│99年6月 │桃園縣桃│2萬9,989│上開中│
│    │      │18日15時│購物付款│18日17時│園市某合│元      │華郵政│
│    │      │許      │方式有誤│40分許  │作金庫銀│        │左營軍│
│    │      │        │，須以提│        │行      │        │港郵局│
│    │      │        │款機取消│        │        │        │帳戶  │
├──┼───┼────┼────┼────┼────┼────┼───┤
│ 7  │林范淑│99年6月 │假冒「東│99年6月 │台北市「│2萬9,989│同編號│
│    │櫻    │18日17時│森購物」│18日某時│峨嵋立體│元      │6     │
│    │      │許      │人員，謊│許      │停車場」│        │      │
│    │      │        │稱作業錯│        │旁之「統│        │      │
│    │      │        │誤欲退款│        │一超商」│        │      │
├──┼───┼────┼────┼────┼────┼────┼───┤
│ 8  │許書耀│99年7月7│00000000│99年7月7│網路轉帳│3萬元   │上開國│
│    │      │日14時30│0；假冒 │日15時許│        │        │泰世華│
│    │      │分許    │友人欲借│        │        │        │銀行鳳│
│    │      │        │款      │        │        │        │山分行│
│    │      │        │        │        │        │        │帳戶  │
├──┼───┼────┼────┼────┼────┼────┼───┤
│ 9  │林欣靜│99年7月7│00000000│99年7月8│宜蘭縣五│6萬元   │同編號│
│    │      │日14時30│0；假冒 │日9時20 │結鄉五結│        │8     │
│    │      │分許    │堂妹欲借│分許    │中路23號│        │      │
│    │      │        │款      │        │「五結農│        │      │
│    │      │        │        │        │會」    │        │      │
└──┴───┴────┴────┴────┴────┴────┴───┘